臺灣臺南地方法院柳營簡易庭民事裁定
111年度營簡字第457號
原      告  陳芳源  
            陳施玉鳳
被      告  李郭月嬌
上列當事人間請求侵權行為損害賠償事件，原告就本院111年度
交簡字第955號過失傷害案件提起附帶民事訴訟，經本院刑事庭
以111年度交簡附民字第70號裁定移送前來，本院柳營簡易庭裁
定如下：
    主  文
一、原告之訴及假執行之聲請均駁回。
二、訴訟費用由原告負擔。
    理  由
一、按調解經法院核定後，當事人就該事件不得再行起訴、告訴
    或自訴。經法院核定之民事調解，與民事確定判決有同一之
    效力；經法院核定之刑事調解，以給付金錢或其他代替物或
    有價證券之一定數量為標的者，其調解書得為執行名義，鄉
    鎮市調解條例第27條定有明文。次按，起訴其訴訟標的為確
    定判決之效力所及者，法院應以裁定駁回之。民事訴訟法第
    249條第1項第7款後段定有明文。
二、原告起訴主張：被告於民國110年7月28日上午7時53分許，
    駕駛車牌號碼000-0000號自小客車，沿臺南市柳營區酪德街
    由北往南方向行駛，途經該路段與未命名道路之交岔路口附
    近時，原應注意汽車超車時，超越時應顯示左方向燈並於車
    前左側保持半公尺以上之間隔超過，行至安全距離後，再顯
    示右方向燈駛入原行路線，而依當時天候陰、日間自然光線
    、路面乾燥、無缺陷、無障礙物、視距良好，客觀上並無不
    能注意之情事，竟疏未注意及此，貿然超車而擦撞前方由原
    告陳芳源騎乘車牌號碼000-0000號普通重型機車搭載原告陳
    施玉鳳，致原告陳芳源受有左側第三至第八肋骨骨折合併血
    胸術後、左側鎖骨骨折術後、四肢多處擦挫傷等傷害；原告
    陳施玉鳳受有頭部外傷併左側硬腦膜下腔出血、雙眼慢性結
    膜炎、左眼結膜下出血等傷害傷害。爰請求被告應給付原告
    （下同）1,544,950元。並聲明：被告應給付原告1,544,950
    元；原告願供擔保請准宣告假執行。
三、經查，原告係針對本院111年度交簡字第955號過失傷害案件
    提起附帶民事訴訟，然該案業已成立調解，該調解書並經本
    院111年度營核字第1288號予以核定，此有本院111年度營核
    字第1288號卷宗及本院111年度交簡上字102號刑事判決書可
    佐。依上述規定，前開經法院核定之系爭調解書與民事確定
    判決有同一之效力，原告不得再行重複起訴。準此，原告本
    件起訴，並非合法，應予駁回。
四、依民事訴訟法第436條第2項、第249條第1項第7款、第95條
    、第78條，裁定如主文。
中　　華　　民　　國　　111 　年　　8 　　月　　22　　日
 　　　  　　　　 臺灣臺南地方法院柳營簡易庭
                                  法  官　陳協奇
以上正本係照原本作成。
如對本裁定抗告須於裁定送達後10日內向本院提出抗告狀，並應
繳納抗告費新台幣1,000元。　　　　　　　　　　　　　　　
中　　華　　民　　國　　111 　年　　8 　　月　　22　　日
　　　　　　　　　　　　　　　　　書記官  洪季杏